【裁判字號】    89,易緝,56
【裁判日期】    890316
【裁判案由】    傷害
【裁判全文】
臺灣板橋地方法院刑事判決                      八十九年度易緝字第五六號
    公  訴  人  臺灣板橋地方法院檢察署檢察官
    被      告  甲○○
右列被告因傷害案件，經檢察官提起公訴（八十八年度偵字第一六三九八號），本院
判決如左：
    主      文
甲○○傷害人之身體，處拘役伍拾玖日，如易科罰金以參佰元折算壹日。
    事      實
一、甲○○曾於民國八十六年七月三十一日因傷害案件，經本院判處有期徒刑五十五
    日確定，於八十七年二月二十日在監執行完畢，復於八十八年六月十五日因傷害
    及毀損案件，經本院定其應執行刑為有期徒刑六月確定，現仍在監執行（以上均
    未構成累犯），於八十八年二月二十二日晚上十時三十分許，駕駛ＢＵ－○六七
    號牌營業小客車行經台北縣林口鄉○○路一二０號前，適乙○○（已另行審結）
    駕駛ＨＶ－四五四六號牌自用小貨車亦行經該處，雙方因駕車碰撞而起糾紛，竟
    各基於傷害之犯意，徒手互毆，致甲○○因而受有左肩多處擦傷、兩前臂瘀血等
    傷，乙○○則受有頸部、顏面、軀幹多處挫傷之傷害。
二、案經乙○○、甲○○分別訴由台北縣警察局新莊分局報請台灣板橋地方法院檢察
    署檢察官偵查起訴。
    理     由
一、訊之被告甲○○對其於前開時地與乙○○因駕車碰撞發生爭執而互毆之事實供承
    不諱，並有乙○○所提長庚紀念醫院診斷證明書書一件附於偵查卷足憑，雖其另
    辯以：其亦遭乙○○毆打成傷云云，惟被告既於警訊及本院審理時既均自承有與
    甲○○互毆之情不虛（見偵查卷第五頁、本院八十九年三月二日審判筆錄），參
    以其與乙○○因駕車發生碰撞，雙方因而爭吵，其即基於傷害之犯意，而徒手毆
    打乙○○，此非無可能，綜上所述，顯見乙○○所受前述之傷，應係被告徒手毆
    打所造成無訛，縱乙○○亦毆打其成傷，此僅係乙○○是否涉犯傷害罪之問題，
    仍無礙其傷害犯行之成立，是被告前開所辯，應係事後卸責之詞，尚難採信，本
    件事證已臻明確，被告之犯行堪以認定。
二、被告所為，核係犯刑法第二百七十七條第一項之普通傷害罪。爰審酌被告已有二
    次傷害前科，仍因駕車與乙○○發生碰撞，竟相互毆打成傷，與其犯罪之目的、
    手段、被害人所受傷害之程度及犯罪後之態度等一切情狀，量處如主文所示之刑
    ，並諭知易科罰金之折算標準，以示懲儆。
據上論斷，應依刑事訴訟法第二百九十九條第一項前段，刑法第二百七十七條第一項
、第四十一條，罰金罰鍰提高標準條例第一條前段、第二條，判決如主文。
本案經檢察官呂永魁到庭執行職務
中      華      民      國      八十九      年      三    月    十六    日
                                      臺灣板橋地方法院刑事第一庭
          法  官  邱 靜 琪
右正本證明與原本無異
如不服本判決，應於送達後十日內向本院提出上訴狀
                                          書記官  劉 日 賓
中      華      民      國      八十九      年      三    月    二十    日
附錄本案論罪科刑法條全文：
刑法第二百七十七條第一項
傷害人之身體或健康者，處三年以下有期徒刑、拘役或一千元以下罰金。
犯前項之罪因而致人於死者，處無期徒刑或七年以上有期徒刑，致重傷者，處三年以
上十年以下有期徒刑。


司法院資訊處製作；財團法人民間司法改革基金會備份。
